臺灣臺南地方法院民事裁定　九十四年度聲字第二二號
　　聲　請　人　行政院農業委員會農糧署南區分署
　　法定代理人　乙○○
　　　　　　　　　　　　　　.
　　　　　　　　　　　　　　　 辦事處
　　相　對　人　甲○○
右當事人間聲請返還擔保金事件，本院裁定如左：
    主      文
聲請駁回
聲請程序費用由聲請人負擔。
    理      由
一、本件聲請意旨略以：聲請人與相對人間假扣押事件，前經本院以九十年度裁全字
    第四五四三號假扣押裁定提供擔保物新臺幣（下同）一百萬元，並以本院九十年
    度存字第二六０二號擔保提存事件提存後，對於相對人之財產為假扣押在案。茲
    以供擔保之原因已消滅，聲請人業經定二十日以上之期間催告相對人行使權利而
    其未行使，為此依民事訴訟法第一百零四條第一項之規定，聲請返還擔保金等語
    。
二、按訴訟終結後，供擔保人證明已定二十日以上之期間，催告受擔保利益人行使權
    利而未行使者，法院應依供擔保人之聲請，以裁定命返還其提存物，民事訴訟法
    第一百零四條第一項第三款前段定有明文。依同法第一百零六條規定，上開有關
    供訴訟費用擔保之規定，於因假扣押供擔保之情形準用之。是其所謂之「訴訟終
    結」，係指依假扣押所保全之請求提起之本案訴訟終結；如供擔保人未提起本案
    訴訟時，則指假扣押裁定及假扣押執行程序均不存在者而言（最高法院九十二年
    度台抗字第一九號裁定意旨參照）。
三、經查，本件聲請人前依本院九十年度裁全字第四五四三號假扣押裁定，提供一百
    萬元為擔保，並以本院九十年度存字第二六０二號擔保提存事件提存後，查封相
    對人之財產，嗣於民國九十二年二月十一日具狀向本院民事執行處撤回上開假扣
    押執行在案，此有聲請人提出本院九十年度存字第二六０二號提存書乙紙在卷可
    稽，並經本院調閱九十年度裁全字第四五四三號保全程序卷宗（含九十年度執全
    字第二四七六號執行卷宗）、九十年度存字第二六０二號提存卷宗查明屬實，揆
    諸前揭裁定意旨，固堪認聲請人依假扣押所保全之請求而提起之本案訴訟業已終
    結。次查，聲請人雖主張其已定二十日之期間催告受擔保利益人甲○○行使權利
    而未行使，復據提出屏東十五支局第五一六號存證信函、回執各乙件為憑，然查
    ，依前開存證信函係送達於高雄縣鳳市○○里○○○街二十八號，此與相對人甲
    ○○之戶籍地即台南縣柳營鄉○○村○○街一八五號不符，而聲請人所提之回執
    亦非相對人甲○○所親收，是尚不足認前揭存證信函業已合法通知郭生輝，自難
    認相對人甲○○有經催告行使權利而未行使之情事。是本件聲請人遽以聲請返還
    擔保金，於法尚有未合，不應准許，應予駁回。
四、本件聲請人之聲請為無理由，應依民事訴訟法第九十五條、第七十八條，裁定如
    主文。
中　　　華　　　民　　　國　　九十四　　年　　　一　　　月　　 十四 　　日
                              臺灣臺南地方法院民事第三庭
                                  法　　　官　田幸艷
右正本證明與原本無異。
如對本裁定抗告須於裁定送達後十日內向本院提出抗告狀，並應繳納抗告裁判費新台
幣一千元。
中　　　華　　　民　　　國　　九十四　　年　　　一　　　月　　 十四　　 日
　　　　　　　　　　　　　　　　　法院書記官　李培聞
